臺灣高雄地方法院刑事判決　　　　　　　94年度易字第1092號
公　訴　人　臺灣高雄地方法院檢察署檢察官
被　　　告　丙○○
　　　　　　　　　　（現於臺灣高雄第二監獄執行）
上列被告因傷害等案件，經檢察官提起公訴（94年度偵字第1190
2 號），本院判決如下：
    主  文
丙○○共同傷害人之身體，處有期徒刑伍月，如易科罰金，以參
佰元折算壹日。
    事  實
一、丙○○素行不佳，前有搶奪、恐嚇、妨害自由、竊盜、偽造
    有價證券、恐嚇取財、偽造文書等多項前科紀錄（均不構成
    累犯），詎猶未悛悔，於民國93年4 月5 日晚間10時30分許
    ，夥同4 名姓名年籍不詳之成年男子前往曾見過數面之甲○○位於高雄縣美濃鎮○○路300 巷25之3 號住處，共同基於
    傷害及毀損之犯意聯絡，由其中1 名男子在門口把風，丙○○以左手持短刀1 支率其餘3 名男子持木棍、球棒等物進入
    屋內和室式之廳堂，由丙○○持刀砍向甲○○，甲○○持木
    椅抵擋，導致木椅損壞，甲○○之右手拇指亦裂傷1 公分，
    其間其他不詳男子則同時持棍棒將和室內之玻璃、家具等物
    砸爛損壞（玻璃部分損失約新臺幣3 萬元），足以生損害於
    甲○○，並有1 男子持球棒毆打甲○○之右大腿因而受有挫
    傷，嗣丙○○所持短刀遭甲○○擋落而為在場之甲○○友人
    乙○○拾起，丙○○等人始離去現場，嗣經甲○○報警查悉
    上情，並扣得丙○○遺留現場之刀子1 支。
二、案經甲○○訴由高雄縣政府警察局旗山分局報告臺灣高雄地
    方法院檢察署檢察官偵查起訴。
    理  由
一、按被告以外之人於偵查中向檢察官所為之陳述，除顯有不可
    信之情況外，得為證據；又被告以外之人於檢察事務官、司
    法警察官或司法警察調查中所為之陳述，與審判中不符時，
    其先前之陳述具有較可信之特別情況，且為證明犯罪事實存
    否所必要者，得為證據，刑事訴訟法第159 條之1 第2 項、
    第159 條之2 分別定有明文。至被告以外之人於審判外之陳
    述，雖不符同法第159 條之1 至第159 條之4 規定，而經當
    事人於審判程序同意作為證據，法院審酌該言詞陳述或書面
    陳述作成時之情況，認為適當者，亦得為證據；當事人、代
    理人或辯護人於法院調查證據時，知有同法第159 條第1 項
    不得為證據之情形，而未於言詞辯論終結前聲明異議者，視
    為有前項之同意，同法第159 條之5 亦已明揭其旨。本件證
    人甲○○、乙○○於偵查中具結而向檢察官所為之陳述，未
    見有何顯不可信之情況，得為證據；而證人甲○○、乙○○
    於警詢之陳述及卷附溪洲醫院93年4 月5 日診斷證明書、昌
    邑玻璃行估價單，均係被告以外之人於審判外之言詞或書面
    陳述，檢察官及被告均無異議作為證據，本院審酌其作成之
    情況，未見有何不適當之情形，是亦得為證據，合先敘明。
二、訊據被告丙○○固不否認有損壞甲○○住處和室物品之事實
    ，然矢口否認有何傷害犯行，辯稱：當天有與3 名友人一起
    至甲○○處要找未婚妻黃秀英，甲○○是黃秀英之遠房叔父
    ，但沒有找到黃秀英，伊有喝一點酒，兩人發生衝突，是甲○○先罵伊，並用椅子砸伊，伊就摔倒，碰倒花瓶，友人在
    外面聽到聲響即衝進來，見伊左腳受傷，可能以為是甲○○
    所打，友人就拿球棒及木棍砸壞和室內的東西，其中1 友人
    有自車上拿出1 支球棒，其他人則拿甲○○住處門口放置之
    木棍，伊亦有打壞該處的東西，但沒有拿棍棒，伊與友人均
    未打傷甲○○，亦未攜帶刀子前往，扣案刀子非渠等所有云
    云。經查：本件事發經過情形，業經證人甲○○、乙○○於
    警詢、偵查及本院審判中證述歷歷，此外復有溪洲醫院93年
    4 月5 日診斷證明書、昌邑玻璃行估價單、現場相片及扣案
    刀子1 把可資佐證，又觀諸現場相片中之木椅上，確留有多
    處鮮明之短痕，益見證人甲○○、乙○○所述被告持刀砍向
    甲○○而甲○○以木椅抵擋之事實，應堪採信。至被告雖以
    前詞置辯，然而，倘若被告僅係前往甲○○住處尋人，衡情
    為何要夥同多達4 名之男子且隨車攜帶球棒？又被告之友人
    發生誤會而砸毀甲○○住處之物品時，被告為何不加以阻止
    反而自己亦加入為之？凡此均與常情有違，被告所辯尚不足
    採。綜上所述，本件事證明確，被告犯行應堪認定。
三、核被告所為，係犯刑法第277 條第1 項之傷害罪及第354 條
    之毀損罪。被告與其他4 名不詳男子間有犯意聯絡、行為分
    擔，應論以共同正犯。被告以1 行為觸犯傷害及毀損二罪，
    為想像競合犯，應依刑法第55條前段規定從較重之傷害罪處
    斷，原起訴意旨認被告所犯上開二罪有方法結果之牽連關係
    ，尚有誤會，應予更正。茲審酌被告素行不佳，前有搶奪、
    恐嚇、妨害自由、竊盜、偽造有價證券、恐嚇取財、偽造文
    書等多項前科紀錄（均不構成累犯），此有臺灣高等法院被
    告前案紀錄表在卷可參，此次猶未悛悔，率而傷害他人身體
    及損壞他人物品，且犯後亦未與被害人達成和解，以及犯罪
    之手段、所生損害等一切情狀，量處如主文所示之刑，並諭
    知易科罰金之折算標準，以資懲儆。末按供犯罪所用之物以
    屬於犯人者為限，得沒收之，刑法第38條第1 項第2 款、第
    3 項定有明文，本件扣案刀子1 支及未扣案之木棍、球棒等
    物，雖為被告及其他共犯犯罪所用，然尚無事證堪認為彼等
    所有之物，爰不予宣告沒收，併此敘明。
據上論斷，應依刑事訴訟法第299 條第1 項前段，刑法刑法第28
條、第277 條第1 項、第354 條、第55條前段、第41條第1 項前
段，罰金罰鍰提高標準條例第1 條前段、第2 條，判決如主文。
本案經檢察官黃碧玉到庭執行職務。
中　　華　　民　　國　　94　　年　　12    月　  23 　 日
          鳳山刑事第2 庭審判長法　官  邱明弘
                              法  官  李嘉益
                              法  官  譚德周
以上正本證明與原本無異。
如不服本判決，應於收受送達後10日內向本院提出上訴書狀。
中　　華　　民　　國　　94　　年　　12　　月　　23　　日
　　　　　　 　　　　　       書記官  廖美玲
附錄法條：刑法第277 條第1 項、第354 條
中華民國刑法第277條
(普通傷害罪)
傷害人之身體或健康者，處 3 年以下有期徒刑、拘役或 1 千元
以下罰金。
犯前項之罪因而致人於死者，處無期徒刑或 7 年以上有期徒刑；
致重傷者，處3 年以上10年以下有期徒刑。
